臺灣新竹地方法院刑事判決
108年度易字第1069號
公  訴  人  臺灣新竹地方檢察署檢察官
被      告  劉錦祺



指定辯護人  本院公設辯護人周凱珍  
上列被告因竊盜案件，經檢察官提起公訴（108年度偵字第9981
號），被告於本院準備程序進行中，就被訴事實為有罪之陳述，
本院裁定進行簡式審判程序，判決如下：
    主          文
劉錦祺犯竊盜罪，累犯，處拘役肆拾日，如易科罰金，以新臺幣
壹仟元折算壹日。
未扣案之犯罪所得即藍芽耳機壹個、多功能手電筒壹個均沒收，
於全部或一部不能沒收或不宜執行沒收時，追徵其價額。
　　犯罪事實
一、劉錦祺於民國108年8月27日1時24分許，意圖為自己不法之
    所有，基於竊盜之接續犯意，攜帶強力磁鐵1個(未扣案)及
    黑色塑膠袋1個，前往新竹縣○○鎮○○路00號1樓娃娃機店內，
    使用強力磁鐵貼緊機台之櫥窗玻璃，以此吸住張光宏所擺放
    機台內之「藍芽耳機」1個(價值新臺幣【下同】1,000元)，
    將該物品移往洞孔，並將之藏放所攜帶黑色塑膠袋，得手後
    旋即離去，接續於同日4時4分許，再次前往上開娃娃機店內
    ，以相同方式，竊取張光宏所擺放機台內之「多功能手電筒
    」1個(價值350元)，得手後旋即離去。嗣因張光宏發覺遭竊
    而報警處理，始查獲上情。　　
二、案經張光宏訴由新竹縣政府警察局竹東分局報告臺灣新竹地
    方檢察署檢察官偵查後起訴。
　　理    由
一、上開犯罪事實，業據被告劉錦祺於本院準備及簡式審判程序
    時坦承不諱（見易卷第241至249頁），核與證人即告訴人張
    光宏於警詢時之證述大致相符（見偵卷第13至14頁），並有
    警員王詩晴出具之偵查報告1紙、監視器暨密錄器畫面翻拍
    照片12張、本院勘驗監視器檔案筆錄1份及監視器檔案光碟1
    片在卷可稽（見偵卷第7至8、21至26頁、易卷第132至133頁
    ），足認被告之任意性自白與事實相符，本案事證明確，被
    告竊盜犯行，堪以認定，應依法論科。
二、論罪科刑：
　㈠核被告所為，係犯刑法第320條第1 項之竊盜罪。
　㈡被告於密接時間（未及3小時內），在同一地點所為2次竊盜
    行為，侵害同一財產法益，依一般社會健全觀念，在客觀上
    難以強行分割，在評價上，應視為數個舉動之接續施行，合
    為包括之一行為予以評價，較為合理，論以接續犯。是起訴
    書認被告所為2次竊盜行為，應分論併罰，容有誤會。
　㈢被告於104年間，因竊盜等案件，經本院以103年度易字第352
    號判決判處應執行有期徒刑1年2月確定。於104年間，因施
    用毒品案件，經本院以104年度審簡字第248號判決判處有期
    徒刑3月確定，經入監接續執行，於105年7月11日徒刑易科
    罰金執行完畢出監等情，足認被告於徒刑執行完畢後，5 年
    內故意再犯本案有期徒刑以上之罪，為累犯，依司法院釋字
    第775 號解釋意旨，審酌被告前有與本案相同罪質案件經執
    行完畢，卻仍未能戒慎其行再犯本案，顯未能記取前案科刑
    之教訓謹慎行事，漠視法紀，其既然對刑罰之反應力薄弱，
    未因此產生警惕作用，仍有應予處罰之惡性，而有加重其刑
    之必要，爰就被告本案犯行，依刑法第47條第1 項規定，加
    重其刑。
　㈣被告固因精神疾病長期就醫治療等節，業據被告到庭供述明
    確，並有瑞安診所函覆本院就醫紀錄資料為憑（見易卷第13
    4、161至169頁）。惟查，被告於92年間所涉另案，經法院
    囑託醫院進行精神鑑定，其結果並未認定被告有何於行為時
    之精神狀態達到精神耗弱或心神喪失之程度等情，有本院92
    年度訴字第50號判決1份在卷可參（見易卷第77至82頁），
    足認被告之精神疾病有無影響其行為時之辨識及控制能力，
    尚須個案證據判斷，而被告於本案懂得使用有效工具，將選
    物販賣機內商品自洞口順利取出，並於第1次得手後，再以
    相同手法第2次行為，行為過程相當迅速俐落等節，業經本
    院當庭勘驗監視器檔案無誤，有勘驗筆錄1份為憑（見易卷
    第132至133頁），再觀被告於本案歷次供述大致上應答如流
    ，並非全然不知所云，且被告自陳定期回診就醫治療，本院
    認本案應無刑法第19條規定適用情形，特此說明。
　㈤爰以行為人之責任為基礎，審酌被告正值壯年，不思以正途
    獲取財物，竟兩度前往告訴人張光宏管領的選物販賣機店行
    竊，無端造成他人財產損失，欠缺尊重他人財產權之觀念，
    實應非難其所為。惟念及被告犯後坦承犯行，積極向本院表
    示想要賠償告訴人損失，嗣因告訴人經本院合法通知後仍未
    到場協調，致被告無法實際賠償，足見被告犯後態度尚可。
    兼衡其於本院審理時自陳高中畢業之智識程度，科技業，未
    婚，無子女，領有低收入戶證明書之家庭經濟狀況（見易卷
    第247、103頁）等一切情狀，量處如主文第1項所示之刑及
    諭知易科罰金之折算標準，以資警惕。
三、沒收：
　㈠主文第2項所示物品為被告犯罪所得，未據扣案，復無證據足
    認被告已返還或賠償告訴人，爰依刑法第38條之1 第1 項前
    段、第3 項規定，宣告沒收之，並於全部或一部不能沒收或
    不宜執行沒收時，追徵其價額。
　㈡被告本案犯罪所用工具，未據扣案，復無證據認定為被告所
    有及專供犯罪所用，難認具有刑法上之重要性，爰依刑法第
    38條之2第2項規定，不予宣告沒收或追徵。　
據上論斷，應依刑事訴訟法第273 條之1 第1 項、第299 條第1
項前段，判決如主文。
本案經檢察官葉子誠提起公訴，檢察官高上茹、黃怡文、翁旭輝
、劉正祥到庭執行職務。
中　　華　　民　　國　　110 　年　　2 　　月　　8 　　日
                  刑事第二庭  法  官  王凱平  
以上正本證明與原本無異。
如不服本判決應於收受本判決後20日內向本院提出上訴書狀，上
訴書狀應敘述具體理由。上訴書狀未敘述上訴理由者，應於上訴
期間屆滿後20日內補提理由書狀於本院（均須按他造當事人之人
數附繕本）「切勿逕送上級法院」。
中　　華　　民　　國　　110 　年　　2 　　月　　8 　　日
                              書記官  鍾佩芳
附錄本案論罪科刑法條： 
刑法第320條第1項
意圖為自己或第3人不法之所有，而竊取他人之動產者，為竊盜
罪，處5年以下有期徒刑、拘役或50萬元以下罰金。